最高法院刑事判決　　　　　　　　九十四年度台非字第八０號
　　上　訴　人　最高法院檢察署檢察總長
　　被　　　告　甲○○
　　　　　　　　　　　　125.
　　　　　　　　　　　　（另案在台灣屏東看守所執行中）
上列上訴人因被告違反毒品危害防制條例案件，對於台灣高等法
院高雄分院中華民國九十三年十二月二十二日第二審確定判決（
九十三年度上易字第六０四號，起訴案號：台灣高雄地方法院檢
察署九十三年度毒偵字第一七一九號），認為違法，提起非常上
訴，本院判決如下：
    主  文
原判決關於沒收部分撤銷。
扣案之ＭＤＭＡ拾捌點伍顆、安非他命貳點肆公克，均沒收銷燬
之；安非他命吸食器壹組沒收。
    理  由
非常上訴理由稱：「按判決所載理由矛盾者當然為違背法令，刑
事訴訟法第三百七十九條第十四款定有明文；又科刑判決須先認
定犯罪事實，然後於理由內明其認定犯罪事實所憑之證據，方
足以資論罪科刑，如認定事實與其所採用之證據不相適合，即屬
證據上理由矛盾，其判決當然違背法令（貴院四十六年台上字第
三０七號判例參照）。本件原判決判處被告連續施用第二級毒品
罪刑，於事實欄認定被告基於施用第二級毒品之概括犯意，先後
於民國九十三年三月二十九日凌晨零時許及同年四月二日十九時
許，在屏東縣枋山鄉住處，連續施用俗稱搖頭丸之第二級毒品Ｍ
ＤＭＡ各一次，於九十三年四月三日凌晨為警查獲，在其褲袋扣
得第二級毒品ＭＤＭＡ八顆（其中半顆經送驗耗損而滅失）；復
承前揭施用第二級毒品之概括犯意，不定時在高雄市三民區○○
○路一０九之十五號六樓之四房間內施用第二級毒品安非他命，
迄於九十三年八月十四日二十一時許為警緝獲，並扣得第二級毒
品安非他命一公克、ＭＤＭＡ九十一顆等情；理由欄就此部分亦
記載『復有被告所有供施用安非他命所用之吸食器一組及第二級
毒品ＭＤＭＡ七．五顆、九十一顆（其中半顆因鑑驗耗損已不存
在）、安非他命二．四公克扣案可資佐證』、『扣案之ＭＤＭＡ
共九十八．五顆、安非他命二．四公克，均係毒品危害防制條例
所管制之毒品，應依毒品危害防制條例第十八條第一項前段規定
，諭知沒收銷燬之』等語；主文欄對該部分並作相同之沒收諭知
。惟查被告於九十三年八月十四日二十一時許，在高雄市○○○
路為警緝獲時，係扣得搖頭丸十一顆，而非九十一顆，此觀台灣
高雄地方法院檢察署九十三年度毒偵字第五０五九號卷第九頁之
該署贓物庫九十三年度檢總管字第八七０五號扣押物品清單、第
十頁之屏東縣警察局刑事案件移送書、屏東縣警察局刑事偵查卷
宗第十六頁扣押物品目錄表及原審卷第二十六頁之九十三年保字
第七０二二號總務科贓物庫復片即明。乃原判決竟認定扣得俗稱
搖頭丸之第二級毒品ＭＤＭＡ九十一顆，連同之前扣案之八顆（
其中半顆經送驗耗損而滅失）共九十八．五顆，並據為沒收之宣
告。揆諸首揭說明，即有認定事實與卷內證據資料不相適合之證
據上理由矛盾，案經確定，且對被告不利，爰依刑事訴訟法第四
百四十一條、第四百四十三條提起非常上訴，以資糾正。」等語
。本院按科刑判決所認定之事實，與所採之證據不相適合，即屬
證據上理由矛盾，其判決當然為違背法令。本件原判決認定被告
甲○○基於施用第二級毒品之概括犯意，於九十三年三月二十九
日凌晨至同年九月十四日止，先後多次在屏東縣及高雄市施用俗
稱搖頭丸之第二級毒品ＭＤＭＡ及第二級毒品安非他命，並於九
十三年四月三日凌晨二時十五分，在高雄市被警察查獲扣押其持
有之ＭＤＭＡ八顆（其中半顆經送驗而耗損），於同年八月十四
日二十一時許，在高雄市被警察查獲其持有之安非他命一公克，
ＭＤＭＡ九十一顆，於同年九月十四日下午二時二十分許，在高
雄市被警察查獲其持有之安非他命一．四公克，及吸食安非他命
所用之吸食器一組等情，並以被告為累犯，因而撤銷第一審判決
，改判論處被告連續施用第二級毒品，累犯，處有期徒刑壹年，
並將扣案ＭＤＭＡ計九十八．五顆，安非他命計二．四公克依毒
品危害防制條例第十八條第一項前段沒收銷燬，安非他命吸食器
一組依刑法第三十條第一項第二款沒收。然查被告於九十三年八
月十四日二十一時許，在高雄市被警察查獲其施用第二級毒品犯
行時，係被警察同時查獲扣押其持有之第二級毒品安非他命一公
克，ＭＤＭＡ十一顆，有屏東縣警察局刑事案件移送書及台灣屏
東地方法院檢察署扣押物品清單附於偵查卷（九十三年度毒偵字
第五０五九號）可稽；關於扣押在案之ＭＤＭＡ數量，連同被告
先前於九十三年四月三日被警察查獲扣押之七．五顆（另半顆因
送驗耗損），計被查獲扣押ＭＤＭＡ十八．五顆，詎原判決竟誤
認被告於九十三年八月十四日二十一時許，係被查獲扣押ＭＤＭ
Ａ九十一顆，連同先前查獲扣押之七．五顆，共九十八．五顆，
並據為沒收銷燬之宣告，該部分判決認定之事實與所採之證據顯
不相適合，而有證據上理由矛盾之違法，其判決關於沒收部分當
然為違背法令，案經確定，非常上訴意旨執以指摘，為有理由，
因該部分原判決不利於被告，應由本院將原判決關於沒收部分撤
銷，就該部分另行改判如主文所示，以資糾正。
據上論結，應依刑事訴訟法第四百四十七條第一項第一款但書，
毒品危害防制條例第十八條第一項前段，刑法第十一條、第三十
八條第一項第二款，判決如主文。
中　　華　　民　　國　九十四　年　　四　　月　 十四　 日
                      最高法院刑事第十庭
                          審判長法官  陳　正　庸
                                法官  賴　忠　星
                                法官  王　居　財
                                法官  林　開　任
                                法官  林　立　華
      本件正本證明與原本無異
                                      書  記  官
中　　華　　民　　國　九十四　年　　四　　月　二十二　日
                                                      Ｃ
